Inventaris van het archief van het Commissariaat voor Indische Zaken, (1880) 1927-1949 (1950)
Nationaal Archief, Den Haag
Evacuatieschema. De besprekingen van kapitein ir. Broekman met minister Logemann 1946-01-10 no. 35 2401
De uitzending van verpleegsters, hulpverpleegsters en welfares voor repatriëringwerkzaamheden op Ceylon 1946-01-11 no. 18 2401
De regeling van de betaling hier te lande van evacueerende particuliere doktoren die in Rapwi-verband werkzaam waren 1946-01-11 no. 23 2401
De medische en tandheelkundige behandeling en verpleging hier te lande van evacués 1946-01-11 no. 24 2401
De aankoop van schoeisel en kleding voor evacués 1946-01-11 no. 25 2401
De uitzending van tandartsen en een tandtechnicus naar Ceylon voor repatriëringwerkzaamheden 1946-01-11 no. 33 2401
Het herstel van gebouwen 1946-01-12 no. 13 2401
De repatriëring van wezen in verband met studie in Nederland 1946-01-14 no. 16 2401
De afwikkeling van leveringsopdrachten 1946-01-15 no. 11 2401
De evacuatie van geïnterneerden uit het kamp "Tanjong Rambutan" in Perak naar Java of buitengewesten 1946-01-15 no. 13/13 2401
Het misverstand inzake de aankoop van personenwagens 1946-01-15 no. 18 2401
Het vertrek naar Kandy van E.H. Brecht, Buffinga en vijf verpleegsters met een welfare 1946-01-15 no. 19 2401
De bestelling van onderkleding voor repatriërende 1946-01-16 no. 9 2401
De huisvesting van uit Nederlands-Indië repatriërende 1946-01-17 no. 17 2401
De repatriëring van 450 man medisch personeel van het "Trencecamp Singapore" naar Nederland 1946-01-17 no. 18/15 2401
Het vertrek per vliegtuig op 17 januari 1946 van 4 verpleegsters, 6 verpleeghulpen en 9 welfares naar Kandy voor repatriëringwerkzaamheden 1946-01-17 no. 20 2401
De verrekening van de aankopen van goederen door het Internationale Rode Kruis 1946-01-18 no. 22 2401
De adreswijziging van de staf en bewoners van evacuatiekampen in Kandy 1946-01-19 no. 12 2401
Het gebruik van het schip "De Oranje" in verband met ziekenvervoer uit Nederlands-Indië en de samenstelling van medisch en verplegend personeel 1946-01-19 no. 13 2401
De verlening van voorschotten aan reizigers naar Nederlands-Indië 1946-01-21 no. 8 2401
De route van de Nederlandse Regerings Luchttransportdienst 1946-01-22 no. 15 2401
De repatriëring van personen uit Siam en Malaya 1946-01-22 no. 19 2401
Het voorstel inzake de uitbetaling van een uitrustingstoelage in vaste bedragen aan evacués 1946-01-22 no. 20 2401
De regeling inzake de uitzending van medisch en verplegend personeel in verband met evacuatie 1946-01-22 no. 21 2401
Het vertrek naar Ceylon van 1 dokter, 9 verpleegsters, 9 verpleegkundigen en 2 welfare 1946-01-22 no. 23 2401
De opname van Europese Nederlanders uit Nederlands-Indië in Zwitserland 1946-01-23 no. 6 2401
De repatriëring van Nederlands koopvaardijpersoneel uit Nederlands-Indië 1946-01-24 no. 23/24 2401
De aankoop van goederen (kleding) voor repatriërende 1946-01-24 no. 25 2401
De uitzending van medisch en verplegend personeel naar Ceylon 1946-01-25 no. 22 2401
De bestelling van kleding voor repatriërende 1946-01-25 no. 23 2401
De politieke betrouwbaarheid van evacués 1946-01-25 no. 25 2401
Het voorstel tot instelling van een Centraal Planalogisch Bureau voor Nederlands-Indië 1946-01-28 no. 24 2401
Lectuur voor geïnterneerden 1946-01-28 no. 25 2401
De verrekening van kosten voor telegramuitwisseling met Nederlands-Indië 1946-01-29 no. 14 2401
De beperking van de verstrekking van vreemd geld aan boord door inwisseling van Nicageld in Sterling zoveel mogelijk te vermijden 1946-01-29 no. 20 2401
Het verzoek om inlichtingen inzake 45 nog op Malakka vertoevende welfaremedewerksters 1946-01-31 no. 17 2401
De bouw van taroena's 1946-02-01 no. 7 2401
De repatriëring uit Bangkok, Ceylon en Singapore 1946-02-01 no. 12 2401
De repatriëring van Nederlanders uit het Verre Oosten naar Amerika 1946-02-04 no. 7E 2401
De uitzending van politiepersoneel 1946-02-04 no. 15 2401
De uitzending van gevangenispersoneel 1946-02-04 no. 16 2401
De aanwijzing van gezagvoerders van de Koninklijke Luchtvaart Maatschappij als koeriers tussen het Departement van Overzeese Gebieden en de Indische Regering 1946-02-05 no. 28 2401
Opgaven van in 1940 uit Nederlands-Indië gedeporteerden 1946-02-05 no. 29/37 2401
Het aangenomen personeel voor Nigieo 1946-02-05 no. 35 2401
De proefuitzendingen door de Rijksvoorlichtingsdienst 1946-02-06 no. 14 2401
Het verzoek om inlichtingen inzake de verscheping uit evacuatieoorden in Ceylon, Siam, Malakka en Singapore 1946-02-06 no. 15 2401
De geestelijke verzorging van repatriërende door Ds. A.W. brink 1946-02-07 no. 8 2401
De uitzending van materiaal voor entomologisch malariaonderzoek 1946-02-07 no. 17 2401
Uitgezonden medisch personeel tot en met 31 januari 1946 1946-02-08 no. 19 2401
De belangrijkheid van de uitzending van personeel en materieel in verband met de financiën van Nederland 1946-02-08 no. 20 2401
De klachten over het Kandykamp 1946-02-09 no. 9/43 2401
Claims wegens oorlogsschade 1946-02-12 no. 20 2402
De overgang van de repatriëringsdienst naar Londen 1946-02-12 no. 22 2402
De uitzending van missionarissen naar Nederlands-Indië 1946-02-12 no. 19 2402
De verspreiding van wandluizen door gerepatrieerden 1946-02-13 no. 4 2402
De regelingprioriteit van de Nederlandse Regering Luchttransportdienst 1946-02-13 no. 33 2402
De sterke beïnvloeding van de behoefte aan scheepsruimte voor evacuatie op de overige Nederlandse behoefte aan scheepsruimte 1946-02-13 no. 41 2402
Informatie inzake de verscheping van goederen voor de Dutch Rapwi 1946-02-15 no. 24 2402
De verzekeringskamer inzake oorlogsrisico 1946-02-15 no. 34 2402
Onderwijs. Het werkplan Kerstens 1946-02-16 no. 10 2402
De uitvoering van de aan de heer H. van Galen Last verstrekte Regeringsopdracht ingeval van diens overgang naar het Departement van Energie 1946-02-18 no. 3/52 2402
De toelating in Nederland van niet-Nederlanders uit Indië 1946-02-18 no. 29/53 2402
Repatriëring. Het vervoer van repatriërende op Engelse schepen 1946-02-19 no. 18 2402
De repatriëring van 30 in Italië aangekomen Nederlanders uit Indië 1946-02-19 no. 19 2402
Repatriëring. De repatriëring via Ceylon 1946-02-20 no. 32 2402
De uitzending naar Nederlands-Indië van gezinnen die hun echtgenoot mogelijk naar hun standplaats volgen 1946-02-20 no. 59 2402
Repatriëring. De geneeskundige verzorging gedurende de repatriëring 1946-02-21 no. 39 2402
De uitzending van 30 missionarissen voor Flores en Timor 1946-02-21 no. 41 2402
Alle Indische betalingen in Holland op apari-basis, uitgezonderd nieuwe delegaties 1946-02-22 no. 7 2402
De uitzending van verplegend personeel naar Kandy 1946-02-22 no. 25 2402
De completering van de staf van de nooduniversiteit van Batavia 1946-02-22 no. 27 2402
De evacuatie van krijgsgevangenen uit Siam 1946-02-22 no. 28 2402
De terugbetaling van door de Regering aan geïnterneerde Nederlanders verstrekte gelden 1946-02-23 no. 7 2402
Lijst met namen van overleden B.B.-ambtenaren 1946-02-25 no. 19 2402
De evacuatie van Indo-Europeanen naar Nederland 1946-02-25 no. 24 2402
De repatriëring van Nederlanders uit Nederlands-Indië (Indie Kota Gede) 1946-02-26 no. 4E 2402
Repatriëring. De vragenlijsten van het Comité Nederland Helpt Indië 1946-02-26 no. 35 2402
Repatriëring. Tegenstrijdige berichten omtrent "De Nieuw Amsterdam" 1946-02-27 no. 9 2402
De commissie belast met de leiding van de Nederlandse Regering Luchttransportdienst 1946-02-27 no. 18 2402
Het aanbod tot hulpverlening door België ten behoeve van het Nederlandse kind 1946-02-28 no. 20E 2402
Het telegramverkeer met Nederlands-Indië (particuliere zakentelegrammen) 1946-02-28 no. 32 2402
Geëvacueerden uit Nederlands-Indië met bestemming Zuid-Afrika 1946-03-04 no. 3E 2402
Besluit inzake de vordering van woonruimte 1946-03-05 no. 12 2402
Het plan inzake de Indische repatriëring 1946-03-05 no. 21 2402
De zorg voor krijgsgevangenen uit Siam en de uitzending van het welfareteam van het Rode Kruis 1946-03-05 no. 23 2402
Het zingen van ongewenste liederen door soldaten 1946-03-07 no. 11E 2402
Het evacuatieschema voor Ceylon 1946-03-08 no. 35 2402
De repatriëring van Australië naar Nederland en naar Nederlands-Indië 1946-03-08 no. 39 2402
De inbeslagneming van het gehele depot Oost- en West-Indische kaarten door de Duitsers 1946-03-08 no. 53 2402
De onderstand aan tijdelijk in Britsch-Indië ondergebrachte geëvacueerden uit Nederlands-Indië 1946-03-13 no. 29 2402
Inlichtingen inzake het testamentenregister 1946-03-14 no. 1 2402
De aantallen evacués naar Nederland en Australië 1946-03-14 no. 16 2402
De hereniging van gezinnen van in Siam verblijvende ex-krijgsgevangenen 1946-03-14 no. 17 2402
De uitrusting van Indonesische schepelingen 1946-03-15 no. 23 2402
De ontheffing van de heer G.J.J. Wouters uit de functie als lid der Commissie voor Nederlands-Indië, Suriname en Curaçao 1946-03-18 no. 76E 2402
De huisvesting van repatriërende 1946-03-18 no. 16/83 2402
De verzorging van repatriërende 1946-03-19 no. 5 2402
De betalingen van onderstanden aan uit Nederlands-Indië gerepatrieerde particuliere werknemers 1946-03-19 no. 6 2402
De aanschaffing van mobiele keukens 1946-03-23 no. 72 2402
De toelating van Nederlandse journalisten in Nederlands-Indië 1946-03-25 no. 25/90 2402
Het vervoer van passagiers voor Portugees Timor en Australië per skymaster 1946-03-27 no. 29 2402
Drukmateriaal. Javaanse letters 1946-03-29 no. 27 2402
De nummer- en letteraanduiding van telegrammen 1946-03-29 no. 29 2402
Repatriëring 1946-05-15 no. 51/136 2403
Repatriëring. De uitgifte van identiteitsbewijzen 1946-05-15 no. 60 2403
Vrijstelling van invoerrecht en statistiekrecht voor goederen, bestemd voor de Dienst van Overzeese Gebiedsdelen 1946-05-18 no. 6E 2403
De naamsverandering van het Koloniaal Etablissement in het Indisch Etablissement 1946-05-27 no. 272 2403
De passagekosten van het luchttransport van repatriërende 1946-05-22 no. 47 2403
De betaling van door de firma Noordhof-Kolff te Amsterdam aan het Departement van Overzeese Gebieden geleverde leermiddelen 1946-05-28 no. 45/148 2403
De erepenningen voor menslievend hulpbetoon 1946-05-28 no. 46/148 2403
De grieven en verlangens van ex-geïnterneerden 1946-05-31no. 93/152 2403
De betaling van personeel van de Repatriëringsdienst te Londen 1946-05-31 no. 95 2403
Repatriëring. De post in Londen 1946-05-31 no. 96 2403
Het vervoer van diplomatieke personen in verband met de opneming van schepen in het evacuatieschema 1946-05-31 no. 102 2403
De opsporingsbevoegdheid van het Nefispersoneel 1946-06-03 no. 23 2403
Veiligheidstoezicht. De gedeeltelijke verantwoording en bureaukosten van de Gecommitteerden in Nederland 1946-06-06 no. 8 2403
Het in bewaring stellen van politieke verdachten uit Nederlands-Indië 1946-06-06 no. 39 2403
Informatielijsten van in Suriname geïnterneerde N.S.B.'ers 1946-04-01 no. 57 2403
De transportkosten van Batavia-Amsterdam met K.L.M.-vliegtuigen (afrekening van passage- en bagagekosten) 1946-04-03 no. 79/97 2403
De opheffing van de Commissie tot Afwikkeling van Defensiecontracten 1946-04-03 no. 81 2403
De nota betreffende de noodzakelijkheid van sociaal-geografisch onderzoek in Indië en van een sociaalgeografische opleiding aldaar 1946-04-17 no. 33E 2403
De regeling "Passagekosten evacués" 1946-04-19 no. 9 2403
De naamsverandering van het Koloniaal Etablissement in het Indisch Etablissement 1946-04-20 no. 24 2403
De repatriëring uit Siam 1946-04-20 no. 27 2403
Naar Japan overgebrachte archieven, bibliotheken (o.a. het Herbarium van 's-lands Plantentuin te Buitenzorg) 1946-04-20 no. 30/112 2403
Buitenlandse geïnterneerden op Java 1946-04-24 no. 12 2403
De toezending van een verslag van een bezoek aan krijggevangenenkampen op Formosa (Taiwan) 1946-04-25 no. 17 2403
De repatriëring van Nederlanders uit China met Rapwi-schepen 1946-04-29 no. 24 2403
De introductie van wetenschappelijke werkers ten behoeve van de uitvoering van buitenlandse studieopdrachten 1946-04-30 no. 9E 2403
Op Banka overleden Nederlandse geïnterneerden 1946-05-01 no. 32/124 2403
De afwijzing van hulp door het Internationale Rode Kruis bij het vervoer van de in Australië liggende reliefgoederen 1946-05-01 no. 14E 2403
De terugkeer van lagatieklerk Joesoef Djamil naar Djeddah 1946-05-02 no. 13 2403
Een brief over de interneringskampen in Siam 1946-05-02 no. 30/124 2403
Repatriëring. De verstrekking van kleding 1946-05-03 no. 27 2403
De dankbetuiging voor de opzet en werkzaamheden bij de kledingverstrekking aan geëvacueerden in Egypte 1946-05-04 no. 41 2403
De overdracht van 90 ambulances aan het Rode Kruis 1946-05-10 no. 35 2403
Repatriëring. De vertegenwoordiging van het Nederlandse Rode Kruis te Karachi 1946-05-11 no. 25 2403
De houding van de gedelegeerden van het Internationale Rode Kruis ten opzichte van het Nederlands-Indisch Rode Kruis 1946-05-11 no. 26/129 2403
De vereniging "Groter Nederland Actie ter bevordering van Nederlandse Volksplantingen op Nieuw-Guinea" 1946-05-15 no. 35/133 2403
Het ruilverkeer met de Nederlands-Indische bibliotheken 1946-06-08 no. 10 2404
De overbrenging van Indië naar Nederland van as van in Japan gestorven Nederlandse krijgsgevangenen 1946-06-12 no. 33 2404
De bestelling van 25 borstplaten met kettingen ten behoeve van de kapiteins bij de verschillende bosnegerstammen 1946-06-13 no. 37E 2404
Het rekest van de Vereniging van Nederlands-Indische Oud-strijders en Oorlogsslachtoffers inzake de rechtspositie van en schadevergoeding aan oorlogsslachtoffers 1946-06-13 no. 41 2404
Indonesische geïnterneerden te Deolie (Ajmer, Rajputana) 1946-06-14 no. 7E 2404
Financiële regeling ten behoeve van het personeel te Ataka 1946-06-14 no. 9 2404
De repatriëring van Nederlanders uit Singapore 1946-06-15 no. 82 2404
De huidige stand van het verzekeringswezen 1946-06-19 no. 5 2404
De repatriëring van oorlogsweduwen en -wezen 1946-06-19 no. 80/170 2404
De uitbetaling van subsidie over het jaar 1946 voor de uitgave van het werk van de Siboga-expeditie door professor Max Weber 1946-06-19 no. 86 2404
De uitrustingstoelage van repatriërende van Australië via Nederlands-Indië naar Nederland 1946-06-27 no. 20 2404
De vrije vliegpassage van de Prinses M.C. Marayat en dr. Chaloem afkomstig uit Siam naar het Rode Kruis congres in Engeland 1946-06-28 no. 20 2404
De opheffing van het evacué-kamp te Kandy op Ceylon 1946-07-01 no. 17 2404
De verzekering van de kledingvoorraden van de Repatriëringsdienst hier te lande 1946-07-01 no. 18 2404
De aanvraag inzake de beschikbaarstelling van levensmiddelen voor hulpverlening in Nederlands-Indië 1946-07-03 no. 28 2404
Het vrijmaken van Rode Kruisgoederen uit Australië 1946-07-06 no. 18 2404
De samenwerking tussen het Rijksinstituut voor Drinkwatervoorziening en de Afdeling Gezondmakingswerken 1946-07-09 no. 14E 2404
De samenwerking tussen Nederland en Nederlands-Indië op het gebied van de drinkwatervoorziening 1946-07-12 no. 32 2404
De vervolging van oorlogsmisdadigers in het Verre Oosten 1946-07-11 no. 11 2404
De opheffing van afdeling VIII A van het Departement van Overzeese Gebieden, de organisatie van de Indische Regering en de Indische belangen in het buitenland en het rekest van dr. C.W. Wormer inzake zijn belangen bij de Indonesische dagbladpers 1946-07-12 no. 50 2404
De uitbetaling in vreemde valuta aan repatriërende in de aanloophavens 1946-07-13 no. 27 2404
Het verzoek van dr. Yap Gim Thong om verlening van hulp aan naar Malakka gevluchte Chinezen en aan hemzelf voor de vestiging van een nieuwe praktijk te Pahang 1946-07-15 no. 36/193 2404
Dankbetuiging van de Nederlands-Indische Bond van Ex-Krijgsgevangenen en -Geïnterneerden 1946-07-17 no. 1E 2404
Een schrijven van het Centraal Comité van het Nederlands-Indische Rode Kruis aan de heer J. van Holst Pellekaan inzake zijn benoeming als vertegenwoordiger 1946-07-17 no. 2E 2404
De onderstand aan Indonesische studenten in Brits Indië 1946-07-18 no. 40/198 2404
De heffing van Indische belasting van het personeel van de Repatriëringsdienst Indië 1946-07-19 no. 3 2404
Correspondentie met personen in interneringskampen in buiten de door de Geallieerden gecontroleerde gebieden op Java 1946-07-23 no. 6E 2404
De repatriëring uit Nederlands-Indië. Circulaires van het Centraal Bureau Verzorging Oorlogsslachtoffers 1946-07-23 no. 2 2404
De Algemene Oorlogsongevallenregeling 1946-07-24 no. 80 2404
Het fonds van eigendommen van het Mangkoenagorosche Rijk 1946-07-24 no. 89 2404
Kleding voor gerepatrieerden 1946-07-25 no. 45 2404
De subsidieverstrekking aan de Koninklijke Vereniging "Oost en West" 1946-07-26 no. 40 2404
De huisvesting van het personeel van de Repatriëringsdienst hier te lande 1946-08-01 no. 24 2404
De huisvesting van Indische gerepatrieerden 1946-08-05 no. 41 2404
De poging tot zelfmoord van een bewoonster in het evacuatiecentrum te Bandoeng 1946-08-07 no. 10E 2404
De uitzending van geëvacueerden uit Nederlands-Indië naar Zwitserland 1946-08-08 no. 30 2404
De invrijheidstelling van een aantal in Brits-Indië geïnterneerde Duitse missionarissen 1946-08-10 no. 9/231 2404
Het hoger onderwijs in de Landbouwkunde 1946-08-10 no. 13 2404
De kledingvoorziening van repatriërende 1946-08-13 no. 44 2404
De hulp aan Java 1946-08-14 no. 13 2404
De verzending van diverse technische tijdschriften voor de bibliotheek van de Technische Hogeschool te Bandoeng 1946-08-15 no. 22 2404
Uit Tangerang en Bekasi geëvacueerde Chinezen 1946-08-17 no. 12E 2404
Inlichtingen over het tot zinken gebrachte ss "Kuale" en ss "Tandjong Pinang" 1946-08-19 no. 100 2404
Het rapport (Inquiry Office) over een reis van Batavia naar Amsterdam aan boord van de "Noordam"" 1946-08-20 no. 15 2405
De regeling met vertegenwoordigers van de Indonesische Republiek inzake de evacuatie van personen 1946-08-20 no. 16 2405
De evacuatie van 30 Denen uit Malang 1946-08-20 no. 17 2405
De verzending van Rode Kruis goederen (dekens en kleding) voor de Javaanse bewoners van het kamp "Combe Hill" te Penang 1946-08-20 no. 20 2405
Het comité tot zedelijke steunverlening aan Indische jonge mensen (Verslag van de werkzaamheden over het jaar 1945) 1946-08-20 no. 22 2405
Repatriëring. De geldelijke uitkeringen aan repatriërende 1946-08-20 no. 23 2405
De benoeming van een NEFIS-officier ten behoeve van het Commissariaat voor Indische Zaken 1946-08-20 no. 24 2405
Repatriëring. De kritiek op de Repatriëringsdienst 1946-08-20 no. 25 2405
Repatriëring. De hulp aan per s.s. "Strathmore" en "Otranto" aangebrachte geëvacueerden 1946-08-20 no. 27 2405
De route- en tariefwijziging van de luchttransportdienst Amsterdam-Batavia v.v. 1946-08-21 no. 50 2405
Repatriëring 1946-08-22 no. 46 2405
Telegramadressen 1946-08-23 no. 88 2405
De UNRRA mobiele teams 1946-08-23 no. 89 2405
Subsidies. De bijdragen de Vereniging "Oost en West" ten behoeve van het Tehuis voor Nederlands-Indische Bedienden Persinggahan 1946-08-24 no. 28 2405
De ontvreemding van radium door de Japanners 1946-08-24 no. 30 2405
De verzorging van uit Suriname gearriveerde ex-gedetineerden 1946-08-28 no. 38 2405
De repatriëring van Indonesische zeelieden 1946-08-29 no. 19 2405
De opleiding van Chinese meisjes tot verpleegster 1946-08-30 no. 154 2405
De door mevrouw van Starkenborch ingezamelde Amerikaanse reliefgoederen 1946-08-30 no. 155 2405
De hulp en steun aan evacués uit Nederlands-Indië 1946-08-30 no. 156 2405
De door de Engelse douaneautoriteiten te Singapore in beslag genomen etenswaren en genotsmiddelen, toebehorende aan repatrierende passagiers van de s.s. "Nieuw Amsterdam" 1946-08-30 no. 157 2405
Evacués uit het binnenland van Java 1946-08-30 no. 162 2405
De werkzaamheden, verricht voor de selectie van onderwijzend personeel, bestemd voor het Westers Lager-, Mulo- en Kweekschoolonderwijs in Indonesië 1946-08-30 no. 169 2405
De repatriëring van 4 studenten, aangemonsterd als corveërs op de s.s. "Nieuw Holland" 1946-09-02 no. 33 2405
De passageprijs voor vervoer van evacués van Australië naar Nederland 1946-09-05 no. 7 2405
De verdeling van taken en kosten van het Informatie Bureau van het Nederlandse Rode Kruis 1946-09-06 no. 55 2405
Mededelingen van het Hoofdbestuur van de Nederlands-Indische Bond van ex-Krijgsgevangenen en -Geïnterneerden (N.I.B.E.G.) 1946-09-06 no. 44E 2405
Het Bandjareesch woordenboek van de overleden Indische taalambtenaar dr. W. Kern 1946-09-07 no. 28 2405
De aanschaffing van materiaal voor de Bloedtransfusiedienst 1946-09-10 no. 48 2405
De geestelijke verzorging van de Nederlands-Indische geëvacueerden in Nederland 1946-09-11 no. 161 2405
Het subbureau in Nederland van het Regeringsbureau tot het nasporen van oorlogsmisdaden 1946-09-12 no. 31/260 2405
De "Far Eastern Commission" te Washington 1946-09-14 no. 101 2405
De klacht tegen de heer G.F.E.W. Lowensteyn, hoofdambtenaar bij de Dienst der In- en Uitvoerrechten en Accijnzen, thans hoofdman van de Niwoe te Brisbane 1946-09-19 no. 24E 2405
Verslag over de reis van de m.s. "Bloemfontein", uitgebracht door een aantal passagiers (leden van de B.E.G.) 1946-09-20 no. 11E 2405
Lijst met vermoedelijk omgekomen Nederlandse personen in Japanse krijgsgevangenschap 1946-09-24 no. 84 2405
De ontwerp-wachtgeldregeling voor gerepatrieerden van Nederlands-Indische ondernemingen 1946-09-25 no. 6 2405
De kledingverstrekking aan gerepatrieerden 1946-09-26 no. 1 2405
Het postvervoer per vliegtuig 1946-11-23 no. 16 2406
De verzending van dissertaties ten behoeve van de nooduniversiteit te Batavia 1946-11-23 no. 20 2406
De dankbetuiging aan het Centraal Comité uit Zuid-Africa voor de ten geschenke ontvangen partij petten 1946-11-25 no. 6 2406
De stichtingen "Radio-omroep in de overgangstijd" en "Dagbladpers in overgangstijd" 1946-11-25 no. 7 2406
De verzorging en schadeloosstelling van gerepatrieerden na afloop van de termijn 6 maanden 1946-11-28 no. 127 2406
De verrekening met het Ministerie van Marine 1946-11-27 no. 83 2406
Dankbetuiging aan de Majesteit inzake het gedane voor repatriërende 1946-10-01 no. 1E 2406
De ondertekening van ministeriële beschikkingen 1946-10-03 no. 26 2406
Medailles voor trouwe dienst 1946-10-03 no. 27 2406
De gebruikmaking van textielgoederen aan boord van de m.s. "Oranje" 1946-10-04 no. 49 2406
De verstrekking van winterkleding aan uit Nederlands-Indië gerepatrieerden 1946-10-07 no. 64 2406
De raadpleging van het Centraal Testamentenregister 1946-10-09 no. 68 2406
De repatriëring van in Japan vertoevende Nederlandse onderdanen naar Nederlands-Indië 1946-10-15 no. 114 2406
De vervolging van Indische gerepatrieerden 1946-10-16 no. 1 2406
Publicaties. Het boekwerk over de repatriëring 1946-10-19 no. 22 2406
Het aanbod van gratis kleding door de U.N.R.R.A. 1946-10-21 no. 60 2406
De gratis door Australië verstrekte reliefgoederen, aangevoerd per m.s. "Oranjefontein" 1946-10-21 no. 61 2406
Inlichtingen inzake de vroegere leden van de Commissie van Vertegenwoordiging van het Indonesisch Instituut 1946-10-21 no. 604 2406
De textieltoewijzing ten behoeve van de hervormde en gereformeerde zending 1946-10-24 no. 66 2406
De stopzetting van de evacuatie uit Nederlands-Indië 1946-10-24 no. 74 2406
De houding van de gedelegeerden van het Internationale Rode Kruis ten opzichte van het Nederlands-Indisch Rode Kruis 1946-10-24 no. 75 2406
De geestelijke verzorging van de Indische geëvacueerden in Nederland 1946-10-24 no. 76 2406
De naamswijziging van het Nederlands-Indisch Rode Kruis, de benoeming van de heer Liem Hwie Giap tot lid van het Centraal Comité 1946-10-24 no. 78 2406
Het kantoor 's-Gravenhage van de Nederlands-Indische Immigratiedienst 1946-10-24 no. 104 2406
De verzorging van de materiële belangen van ex-krijgsgevangenen en geïnterneerden 1946-10-25 no. 14 2406
De moord op de heer Anderegg, secretaris van de delegatie van het Internationale Rode Kruis te Batavia 1946-10-25 no. 15 2406
De repatriëring van Chinezen en Indonesiërs 1946-10-28 no. 3 2406
De verzending van 2 kisten archiefstukken met het hospitaalschip "Oranje" naar de Dienst Volksgezondheid te Batavia 1946-10-28 no. 5 2406